magyarispell/tmp/magyar.aff
flag *p:

# E/1.
[^k]	>	öm	+[PRES_INDIC_DEF_SG_1] # mer > merem  (ik!!!!)
l l	>	-l,lek	+[PRES_INDIC_SG_1_OBJ_2] # szégyellek = alanyi e/1
[^l] l	>	lek	+[PRES_INDIC_SG_1_OBJ_2] # ajánllak
[^lk]	>	lek	+[PRES_INDIC_SG_1_OBJ_2]
[gn]g	>	elek	+[PRES_INDIC_SG_1_OBJ_2]
#eloL	>	elek
#eloRR	>	elek
[lnrz]d	>	elek	+[PRES_INDIC_SG_1_OBJ_2]
[jlmnrszáéíû]t	>	elek	+[PRES_INDIC_SG_1_OBJ_2]
# NeloTJT3	>	lek  [^l] miatt


# E/2.

[^k]	>	öd	+[PRES_INDIC_DEF_SG_2]

# E/3

[^k]	>	i	+[PRES_INDIC_DEF_SG_3]


# T/1.

[^szk]	>	jük	+[PRES_INDIC_DEF_PL_1]
s	>	sük	+[PRES_INDIC_DEF_PL_1]
z	>	zük	+[PRES_INDIC_DEF_PL_1]

# T/2.

[^k]	>	itek	+[PRES_INDIC_DEF_PL_2]

# T/3.

[^k]	>	ik	+[PRES_INDIC_DEF_PL_3]

# múlt idõ

# késõll

# E/1
[^tk]	>	tem	+[PAST_INDIC_DEF_SG_1]
#eloG	>	em
[ln]l	>	öttem	+[PAST_INDIC_DEF_SG_1]
#eloRR	>	öttem
[lnrz]d	>	öttem	+[PAST_INDIC_DEF_SG_1]
[jlmnrszáéiíóöuüû]t	>	öttem	+[PAST_INDIC_DEF_SG_1]
[^jlmnrszáéiíóöuüû]t	>	tem	+[PAST_INDIC_DEF_SG_1]

[^tk]	>	telek	+[PAST_INDIC_SG_1_OBJ_2]
#eloG	>	em
[ln]l	>	öttelek	+[PAST_INDIC_SG_1_OBJ_2]
#eloRR	>	öttelek
[lnrz]d	>	öttelek	+[PAST_INDIC_SG_1_OBJ_2]
[jlmnrszáéiíóöuüû]t	>	öttelek	+[PAST_INDIC_SG_1_OBJ_2]
[^jlmnrszáéiíóöuüû]t	>	telek	+[PAST_INDIC_SG_1_OBJ_2]

# E/2.
[^tk]	>	ted	+[PAST_INDIC_DEF_SG_2]
#eloG	>	ed
[ln]l	>	ötted	+[PAST_INDIC_DEF_SG_2]
#eloRR	>	ötted
[lnrz]d	>	ötted	+[PAST_INDIC_DEF_SG_2]
[jlmnrszáéiíóöuüû]t	>	ötted	+[PAST_INDIC_DEF_SG_2]
[^jlmnrszáéiíóöuüû]t	>	ted	+[PAST_INDIC_DEF_SG_2]

# E/3.

[^tk]	>	te	+[PAST_INDIC_DEF_SG_3]
#eloG	>	ötte
[ln]l	>	ötte	+[PAST_INDIC_DEF_SG_3]
#eloRR	>	ötte
[lnrz]d	>	ötte	+[PAST_INDIC_DEF_SG_3]
[jlmnrszáéiíóöuüû]t	>	ötte	+[PAST_INDIC_DEF_SG_3]
[^jlmnrszáéiíóöuüû]t	>	te	+[PAST_INDIC_DEF_SG_3]

# T/1.

[^tóúõûk]	>	tük	+[PAST_INDIC_DEF_PL_1]
[gn]g	>	öttük	+[PAST_INDIC_DEF_PL_1] # öntöttük
[ln]l	>	öttük	+[PAST_INDIC_DEF_PL_1]
[lnrz]d	>	öttük	+[PAST_INDIC_DEF_PL_1]
[jlmnrszáéiíóöuüû]t	>	öttük	+[PAST_INDIC_DEF_PL_1]
[^jlmnrszáéiíóöuüû]t	>	tük	+[PAST_INDIC_DEF_PL_1]

# T/2.

[^tk]	>	tétek	+[PAST_INDIC_DEF_PL_2]
[gn]g	>	öttétek	+[PAST_INDIC_DEF_PL_2]
[ln]l	>	öttétek	+[PAST_INDIC_DEF_PL_2]
[lnrz]d	>	öttétek	+[PAST_INDIC_DEF_PL_2]
[jlmnrszáéiíóöuüû]t	>	öttétek	+[PAST_INDIC_DEF_PL_2]
[^jlmnrszáéiíóöuüû]t	>	tétek	+[PAST_INDIC_DEF_PL_2]

# T/3.

[^tk]	>	ték	+[PAST_INDIC_DEF_PL_3]
[gn]g	>	ötték	+[PAST_INDIC_DEF_PL_3]
[ln]l	>	ötték	+[PAST_INDIC_DEF_PL_3]
#eloRR	>	ötték
[lnrz]d	>	ötték	+[PAST_INDIC_DEF_PL_3]
[jlmnrszáéiíóöuüû]t	>	ötték	+[PAST_INDIC_DEF_PL_3]
[^jlmnrszáéiíóöuüû]t	>	ték	+[PAST_INDIC_DEF_PL_3]

# feltételes mód

[^tk]	>	ném	+[PRES_COND_DEF_SG_1]
[gn]g	>	eném	+[PRES_COND_DEF_SG_1]
[ln]l	>	eném	+[PRES_COND_DEF_SG_1]
[lnrz]d	>	eném	+[PRES_COND_DEF_SG_1]
[jlmnrszáéíû]t	>	eném	+[PRES_COND_DEF_SG_1]
[aeioöuü]t	>	ném	+[PRES_COND_DEF_SG_1]

[^tk]	>	nélek	+[PRES_COND_SG_1_OBJ_2]
[gn]g	>	enélek	+[PRES_COND_SG_1_OBJ_2]
[ln]l	>	enélek	+[PRES_COND_SG_1_OBJ_2]
[lnrz]d	>	enélek	+[PRES_COND_SG_1_OBJ_2]
[jlmnrszáéíû]t	>	enélek	+[PRES_COND_SG_1_OBJ_2]
[aeioöuü]t	>	nélek	+[PRES_COND_SG_1_OBJ_2]

[^tk]	>	néd	+[PRES_COND_DEF_SG_2]
[gn]g	>	enéd	+[PRES_COND_DEF_SG_2]
[ln]l	>	enéd	+[PRES_COND_DEF_SG_2]
[lnrz]d	>	enéd	+[PRES_COND_DEF_SG_2]
[jlmnrszáéíû]t	>	enéd	+[PRES_COND_DEF_SG_2]
[aeioöuü]t	>	néd	+[PRES_COND_DEF_SG_2]

[^tk]	>	né	+[PRES_COND_DEF_SG_3]
[gn]g	>	ené	+[PRES_COND_DEF_SG_3]
[ln]l	>	ené	+[PRES_COND_DEF_SG_3]
[lnrz]d	>	ené	+[PRES_COND_DEF_SG_3]
[jlmnrszáéíû]t	>	ené	+[PRES_COND_DEF_SG_3]
[aeioöuü]t	>	né	+[PRES_COND_DEF_SG_3]

[^tk]	>	nénk	+[PRES_COND_DEF_PL_1]
[gn]g	>	enénk	+[PRES_COND_DEF_PL_1]
[ln]l	>	enénk	+[PRES_COND_DEF_PL_1]
#eloRR	>	enénk
[lnrz]d	>	enénk	+[PRES_COND_DEF_PL_1]
[jlmnrszáéíû]t	>	enénk	+[PRES_COND_DEF_PL_1]
[aeioöuü]t	>	nénk	+[PRES_COND_DEF_PL_1]

[^tk]	>	nõk	+[PRES_COND_DEF_PL_1]	&
[gn]g	>	enõk	+[PRES_COND_DEF_PL_1]	&
[ln]l	>	enõk	+[PRES_COND_DEF_PL_1]	&
#eloRR	>	enõk	&
[lnrz]d	>	enõk	+[PRES_COND_DEF_PL_1]	&
[jlmnrszáéíû]t	>	enõk	+[PRES_COND_DEF_PL_1]	&
[aeioöuü]t	>	nõk	+[PRES_COND_DEF_PL_1]	&

[^tk]	>	nétek	+[PRES_COND_DEF_PL_2]
[gn]g	>	enétek	+[PRES_COND_DEF_PL_1]
[ln]l	>	enétek	+[PRES_COND_DEF_PL_2]
#eloRR	>	enétek
[lnrz]d	>	enétek	+[PRES_COND_DEF_PL_2]
[jlmnrszáéíû]t	>	enétek	+[PRES_COND_DEF_PL_2]
[aeioöuü]t	>	nétek	+[PRES_COND_DEF_PL_2]

[^tk]	>	nék	+[PRES_COND_DEF_PL_3]
[gn]g	>	enék	+[PRES_COND_DEF_PL_3]
[ln]l	>	enék	+[PRES_COND_DEF_PL_3]
[lnrz]d	>	enék	+[PRES_COND_DEF_PL_3]
[jlmnrszáéíû]t	>	enék	+[PRES_COND_DEF_PL_3]
[aeioöuü]t	>	nék	+[PRES_COND_DEF_PL_3]

# felszólító mód

[^sztk]	>	jem	+[SUBJ/IMPER_DEF_SG_1]
s	>	sem	+[SUBJ/IMPER_DEF_SG_1]
[^ds] z	>	zem	+[SUBJ/IMPER_DEF_SG_1]
d z	>	-z,dzem	+[SUBJ/IMPER_DEF_SG_1]
s z	>	-z,szem	+[SUBJ/IMPER_DEF_SG_1]
[^szüöieuoa]t 	>	sem	+[SUBJ/IMPER_DEF_SG_1]
[üöieuoa]t	>	-t,ssem	+[SUBJ/IMPER_DEF_SG_1]
s z t	>	-zt,szem	+[SUBJ/IMPER_DEF_SG_1]

[^sztk]	>	jelek	+[SUBJ/IMPER_SG_1_OBJ_2]
s	>	selek	+[SUBJ/IMPER_SG_1_OBJ_2]
[^ds] z	>	zelek	+[SUBJ/IMPER_SG_1_OBJ_2]
d z	>	-z,dzelek	+[SUBJ/IMPER_SG_1_OBJ_2]
s z	>	-z,szelek	+[SUBJ/IMPER_SG_1_OBJ_2]
[^szüöieuoa]t 	>	selek	+[SUBJ/IMPER_SG_1_OBJ_2]
[üöieuoa]t	>	-t,sselek	+[SUBJ/IMPER_SG_1_OBJ_2]
s z t	>	-zt,szelek	+[SUBJ/IMPER_SG_1_OBJ_2]

[^tk]  	>       d	+[SUBJ/IMPER_DEF_SG_2] # mondd, szaglászd, de! teszd, viszd, hiszd
[^sztk]  >       jed	+[SUBJ/IMPER_DEF_SG_2] # mondjad
s       >       sed	+[SUBJ/IMPER_DEF_SG_2] # ássad
[zd]    >       d	+[SUBJ/IMPER_DEF_SG_2] # mondd, zúzd, edzd, metszd
d z   >       -z,dzed	+[SUBJ/IMPER_DEF_SG_2] # nincs ilyenbõl mély!
[^s] z	>	zed	+[SUBJ/IMPER_DEF_SG_2]
s z     >       -z,szed	+[SUBJ/IMPER_DEF_SG_2] # nincs sok példa rá
[^szüöieuoa]t      >       sd			+[SUBJ/IMPER_DEF_SG_2]
[^szüöieuoa]t      >       sed			+[SUBJ/IMPER_DEF_SG_2]
[üöieuoa]t   >       -t,sd			+[SUBJ/IMPER_DEF_SG_2]
[üöieuoa]t   >       -t,ssed			+[SUBJ/IMPER_DEF_SG_2]
s z t   >       -t,d			+[SUBJ/IMPER_DEF_SG_2]
s z t   >       -zt,szed			+[SUBJ/IMPER_DEF_SG_2]

[^sztk]	>	je	+[SUBJ/IMPER_DEF_SG_3]
s	>	se	+[SUBJ/IMPER_DEF_SG_3]
[^ds] z	>	ze	+[SUBJ/IMPER_DEF_SG_3]
d z	>	-z,dze	+[SUBJ/IMPER_DEF_SG_3]
s z	>	-z,sze	+[SUBJ/IMPER_DEF_SG_3]
[^szüöieuoa]t 	>	se	+[SUBJ/IMPER_DEF_SG_3]
[üöieuoa]t	>	-t,sse	+[SUBJ/IMPER_DEF_SG_3]
s z t	>	-zt,sze	+[SUBJ/IMPER_DEF_SG_3]

[^sztk]	>	jük	+[SUBJ/IMPER_DEF_PL_1]
s	>	sük	+[SUBJ/IMPER_DEF_PL_1]
[^ds] z	>	zük	+[SUBJ/IMPER_DEF_PL_1]
d z	>	-z,dzük	+[SUBJ/IMPER_DEF_PL_1]
s z	>	-z,szük	+[SUBJ/IMPER_DEF_PL_1]
[^szüöieuoa]t 	>	sük	+[SUBJ/IMPER_DEF_PL_1]
[üöieuoa]t	>	-t,ssük	+[SUBJ/IMPER_DEF_PL_1]
s z t	>	-zt,szük	+[SUBJ/IMPER_DEF_PL_1]

[^sztk]	>	jétek	+[SUBJ/IMPER_DEF_PL_2]
s	>	sétek	+[SUBJ/IMPER_DEF_PL_2]
[^ds] z	>	zétek	+[SUBJ/IMPER_DEF_PL_2]
[^szüöieuoa]t 	>	sétek	+[SUBJ/IMPER_DEF_PL_2]
[üöieuoa]t	>	-t,ssétek	+[SUBJ/IMPER_DEF_PL_2]
s z t	>	-zt,szétek	+[SUBJ/IMPER_DEF_PL_2]

[^sztk]	>	jék	+[SUBJ/IMPER_DEF_PL_3]
s	>	sék	+[SUBJ/IMPER_DEF_PL_3]
[^ds] z	>	zék	+[SUBJ/IMPER_DEF_PL_3]
d z	>	-z,dzék	+[SUBJ/IMPER_DEF_PL_3]
s z	>	-z,szék	+[SUBJ/IMPER_DEF_PL_3]
[^szüöieuoa]t 	>	sék	+[SUBJ/IMPER_DEF_PL_3]
[üöieuoa]t	>	-t,ssék	+[SUBJ/IMPER_DEF_PL_3]
s z t	>	-zt,szék	+[SUBJ/IMPER_DEF_PL_3]

# ikes

# E/1
i k	>	-ik,öm	+[PRES_INDIC_DEF_SG_1] #

[bdgjklmnrtzy] [ldgrz] i k	>	-ik,elek	+[PRES_INDIC_SG_1_OBJ_2]
[s] [ld] i k	>	-ik,elek	+[PRES_INDIC_SG_1_OBJ_2]
[^bdgjkmrtzys] [ldrz] i k	>	-ik,lek	+[PRES_INDIC_SG_1_OBJ_2]
s z i k	>	-ik,lek	+[PRES_INDIC_SG_1_OBJ_2]
[^ldrz] i k	>	-ik,lek	+[PRES_INDIC_SG_1_OBJ_2]


# E/2

i k	>	-ik,öd	+[PRES_INDIC_DEF_SG_2] #

# E/3
i k	>	-ik,i	+[PRES_INDIC_DEF_SG_3] # ereszti

# T/1
[^szt] i k	>	-ik,jük	+[PRES_INDIC_DEF_PL_1]
s i k	>	-ik,sük	+[PRES_INDIC_DEF_PL_1]
[^dsbkmnyzr] z i k	>	-ik,zük	+[PRES_INDIC_DEF_PL_1]
d z i k	>	-zik,dzük	+[PRES_INDIC_DEF_PL_1]
s z i k	>	-zik,szük	+[PRES_INDIC_DEF_PL_1]
[^szüöieuoa]t i k 	>	-ik,sük	+[PRES_INDIC_DEF_PL_1]
[üöieuoa]t i k	>	-tik,ssük	+[PRES_INDIC_DEF_PL_1]
s z t i k	>	-ztik,szük	+[PRES_INDIC_DEF_PL_1]

# T/2
[^szt] i k	>	-ik,jétek	+[PRES_INDIC_DEF_PL_2]
s i k	>	-ik,sétek	+[PRES_INDIC_DEF_PL_2]
[^dsbkmnyzr] z i k	>	-ik,zétek	+[PRES_INDIC_DEF_PL_2]
d z i k	>	-zik,dzétek	+[PRES_INDIC_DEF_PL_2]
s z i k	>	-zik,szétek	+[PRES_INDIC_DEF_PL_2]
[^szüöieuoa]t i k 	>	-ik,sétek	+[PRES_INDIC_DEF_PL_2]
[üöieuoa]t i k	>	-tik,ssétek	+[PRES_INDIC_DEF_PL_2]
s z t i k	>	-ztik,szétek	+[PRES_INDIC_DEF_PL_2]

# T/3
[^szt] i k	>	-ik,jék	+[PRES_INDIC_DEF_PL_3]
s i k	>	-ik,sék	+[PRES_INDIC_DEF_PL_3]
[^dsbkmnyzr] z i k	>	-ik,zék	+[PRES_INDIC_DEF_PL_3]
d z i k	>	-zik,dzék	+[PRES_INDIC_DEF_PL_3]
s z i k	>	-zik,szék	+[PRES_INDIC_DEF_PL_3]
[^szüöieuoa]t i k 	>	-ik,sék	+[PRES_INDIC_DEF_PL_3]
[üöieuoa]t i k	>	-tik,ssék	+[PRES_INDIC_DEF_PL_3]
s z t i k	>	-ztik,szék	+[PRES_INDIC_DEF_PL_3]

# ikes múlt

[^l] i k	>	-ik,tem	+[PAST_INDIC_DEF_SG_1]
[^l] i k	>	-ik,telek	+[PAST_INDIC_SG_1_OBJ_2]
[^l] i k	>	-ik,ted	+[PAST_INDIC_DEF_SG_2]
[^l] i k	>	-ik,te	+[PAST_INDIC_DEF_SG_3]
[^l] i k	>	-ik,tük	+[PAST_INDIC_DEF_PL_1]
[^l] i k	>	-ik,tétek	+[PAST_INDIC_DEF_PL_2] # késtétek
[^l] i k	>	-ik,ték	+[PAST_INDIC_DEF_PL_3]

# özönlik

l i k	>	-ik,öttem	+[PAST_INDIC_DEF_SG_1]
l i k	>	-ik,öttelek	+[PAST_INDIC_SG_1_OBJ_2]
l i k	>	-ik,ötted	+[PAST_INDIC_DEF_SG_2]
l i k	>	-ik,ötte	+[PAST_INDIC_DEF_SG_3]
l i k	>	-ik,öttük	+[PAST_INDIC_DEF_PL_1]
l i k	>	-ik,öttétek	+[PAST_INDIC_DEF_PL_2] # késtétek
l i k	>	-ik,ötték	+[PAST_INDIC_DEF_PL_3]

# 	i k	>	-ik,ni
# dupik i k > -ik,ani

# feltételes mód
. i k	>	-ik,ném	+[PRES_COND_DEF_SG_1]
. i k	>	-ik,nélek	+[PRES_COND_SG_1_OBJ_2]
. i k	>	-ik,néd	+[PRES_COND_DEF_SG_2]
. i k	>	-ik,né	+[PRES_COND_DEF_SG_3]

. i k	>	-ik,nénk	+[PRES_COND_DEF_PL_1]
. i k	>	-ik,nõk	+[PRES_COND_DEF_PL_1]	&
. i k	>	-ik,nétek	+[PRES_COND_DEF_PL_2]
. i k	>	-ik,nék	+[PRES_COND_DEF_PL_3]


# felszólító mód
[^szt] i k	>	-ik,jem	+[SUBJ/IMPER_DEF_SG_1]
s i k	>	-ik,sem	+[SUBJ/IMPER_DEF_SG_1]
[^ds] z	i k >	-ik,zem	+[SUBJ/IMPER_DEF_SG_1]
d z i k	>	-zik,dzem	+[SUBJ/IMPER_DEF_SG_1]
s z i k	>	-zik,szem	+[SUBJ/IMPER_DEF_SG_1]

[^t] i k	>	-ik,d	+[SUBJ/IMPER_DEF_SG_2]
[^szt] i k	>	-ik,jed	+[SUBJ/IMPER_DEF_SG_2]
s i k 	>	-ik,sed	+[SUBJ/IMPER_DEF_SG_2]
# [^s] z i k >	-ik,zed
[^dsbkmnyzr] z i k	>	-ik,zed	+[SUBJ/IMPER_DEF_SG_2]  # húgyozzad
d z i k	>	-zik,dzd	+[SUBJ/IMPER_DEF_SG_2] # csak nedvedzik, ez se tárgyas!
s z i k	>	-ik,d	+[SUBJ/IMPER_DEF_SG_2] # mászd
s z i k	>	-zik,szed	+[SUBJ/IMPER_DEF_SG_2] # másszad
# tik végû tárgyas nincs

[^szt] i k	>	-ik,jelek	+[SUBJ/IMPER_SG_1_OBJ_2]
s i k 	>	-ik,selek	+[SUBJ/IMPER_SG_1_OBJ_2]
# [^s] z i k >	-ik,zelek
[^dsbkmnyzr] z i k	>	-ik,zelek	+[SUBJ/IMPER_SG_1_OBJ_2]  # húgyozzad
d z i k	>	-zik,dzlek	+[SUBJ/IMPER_SG_1_OBJ_2] # csak nedvedzik, ez se tárgyas!
s z i k	>	-zik,szelek	+[SUBJ/IMPER_SG_1_OBJ_2]
# tik végû tárgyas nincs

[^szt] i k	>	-ik,je	+[SUBJ/IMPER_DEF_SG_3]
s i k	>	-ik,se	+[SUBJ/IMPER_DEF_SG_3]
[^ds] z	i k >	-ik,ze	+[SUBJ/IMPER_DEF_SG_3]
d z i k	>	-zik,dze	+[SUBJ/IMPER_DEF_SG_3]
s z i k	>	-zik,sze	+[SUBJ/IMPER_DEF_SG_3]

[^szt] i k	>	-ik,jük	+[SUBJ/IMPER_DEF_PL_1]
s i k	>	-ik,sük	+[SUBJ/IMPER_DEF_PL_1]
[^dsbkmnyzr] z i k	>	-ik,zük	+[SUBJ/IMPER_DEF_PL_1]
d z i k	>	-zik,dzük	+[SUBJ/IMPER_DEF_PL_1]
s z i k	>	-zik,szük	+[SUBJ/IMPER_DEF_PL_1]
s z t i k	>	-ztik,szük	+[SUBJ/IMPER_DEF_PL_1]

[^szt] i k	>	-ik,jétek	+[SUBJ/IMPER_DEF_PL_2]
s i k	>	-ik,sétek	+[SUBJ/IMPER_DEF_PL_2]
[^dsbkmnyzr] z i k	>	-ik,zétek	+[SUBJ/IMPER_DEF_PL_2]
s z t i k	>	-ztik,szétek	+[SUBJ/IMPER_DEF_PL_2]

[^szt] i k	>	-ik,jék	+[SUBJ/IMPER_DEF_PL_3]
s i k	>	-ik,sék	+[SUBJ/IMPER_DEF_PL_3]
[^dsbkmnyzr] z i k	>	-ik,zék	+[SUBJ/IMPER_DEF_PL_3]
d z i k	>	-zik,dzék	+[SUBJ/IMPER_DEF_PL_3]
s z i k	>	-zik,szék	+[SUBJ/IMPER_DEF_PL_3]
s z t i k	>	-ztik,szék	+[SUBJ/IMPER_DEF_PL_3]
